Config:
  hfst:
    Gen: ../../../src/generator-dict-gt-norm.hfst
    Morph: ../../../src/analyser-dict-gt-norm.hfst
  xerox:
    Gen: ../../../src/generator-dict-gt-norm.xfst
    Morph: ../../../src/analyser-dict-gt-norm.xfst
    App: lookup

Tests:

  Noun - kyeli: # ok KYELI i-e-á-stems
    kyeli+N+Sg+Nom: kyeli
    kyeli+N+Sg+Gen: kyele
    kyeli+N+Sg+Acc: kyele
    kyeli+N+Sg+Ill: kuálán
    kyeli+N+Sg+Loc: kyeleest
    kyeli+N+Sg+Com: kuolijn
    kyeli+N+Sg+Abe: kyelettáá
    kyeli+N+Ess: kyellin
    kyeli+N+Par: kyellid
    kyeli+N+Pl+Nom: kyeleh
    kyeli+N+Pl+Gen: [kuolij, kuolij]
    kyeli+N+Pl+Acc: kuolijd
    kyeli+N+Pl+Ill: kuolijd
    kyeli+N+Pl+Loc: kuolijn
    kyeli+N+Pl+Com: kuolijguin
    kyeli+N+Pl+Abe: kuolijttáá

  Noun - syeji: # ok KYELI i-e-á-stems
    syeji+N+Sg+Nom: syeji
    syeji+N+Sg+Gen: syeje
    syeji+N+Sg+Acc: syeje
    syeji+N+Sg+Ill: suáján
    syeji+N+Sg+Loc: syejeest
    syeji+N+Sg+Com: suoijijn
    syeji+N+Sg+Abe: syejettáá
    syeji+N+Ess: syeijin
    syeji+N+Par: syeijid
    syeji+N+Pl+Nom: syejeh
    syeji+N+Pl+Gen: [suojij, suojij]
    syeji+N+Pl+Acc: suojijd
    syeji+N+Pl+Ill: suoijijd
    syeji+N+Pl+Loc: suojijn
    syeji+N+Pl+Com: suojijguin
    syeji+N+Pl+Abe: suojijttáá

  Noun - leeji: # ok KYELI i-e-á-stems
    leeji+N+Sg+Nom: leeji
    leeji+N+Sg+Gen: leje
    leeji+N+Sg+Acc: leje
    leeji+N+Sg+Ill: liäján
    leeji+N+Sg+Loc: leejeest
    leeji+N+Sg+Com: leijijn
    leeji+N+Sg+Abe: lejettáá
    leeji+N+Ess: leeijin
    leeji+N+Par: leeijid
    leeji+N+Pl+Nom: lejeh
    leeji+N+Pl+Gen: [leejij, lejij]
    leeji+N+Pl+Acc: leejijd
    leeji+N+Pl+Ill: leijijd
    leeji+N+Pl+Loc: leejijn
    leeji+N+Pl+Com: lejijguin
    leeji+N+Pl+Abe: lejijttáá

  Noun - neeti: # ok KYELI i-e-á-stems
    neeti+N+Sg+Nom: neeti
    neeti+N+Sg+Gen: neđe
    neeti+N+Sg+Acc: neđe
    neeti+N+Sg+Ill: niätán
    neeti+N+Sg+Loc: neeđeest
    neeti+N+Sg+Com: neeđijn
    neeti+N+Sg+Abe: neđettáá
    neeti+N+Ess: neettin
    neeti+N+Par: neettid
    neeti+N+Pl+Nom: neđeh
    neeti+N+Pl+Gen: [neeđij, neđij]
    neeti+N+Pl+Acc: neeđijd
    neeti+N+Pl+Ill: neeđijd
    neeti+N+Pl+Loc: neeđijn
    neeti+N+Pl+Com: neđijguin
    neeti+N+Pl+Abe: neđijttáá

  Noun - peeli: # ok KYELI i-e-á-stems
    peeli+N+Sg+Nom: peeli
    peeli+N+Sg+Gen: pele
    peeli+N+Sg+Acc: pele
    peeli+N+Sg+Ill: piälán
    peeli+N+Sg+Loc: peeleest
    peeli+N+Sg+Com: peelijn
    peeli+N+Sg+Abe: pelettáá
    peeli+N+Ess: peellin
    peeli+N+Par: peellid
    peeli+N+Pl+Nom: peleh
    peeli+N+Pl+Gen: [peelij, pelij]
    peeli+N+Pl+Acc: peelijd
    peeli+N+Pl+Ill: peelijd
    peeli+N+Pl+Loc: peelijn
    peeli+N+Pl+Com: pelijguin
    peeli+N+Pl+Abe: pelijttáá

  Noun - meeri: # ok KYELI i-e-á-stems
    meeri+N+Sg+Nom: meeri
    meeri+N+Sg+Gen: mere
    meeri+N+Sg+Acc: mere
    meeri+N+Sg+Ill: miärán
    meeri+N+Sg+Loc: meereest
    meeri+N+Sg+Com: meerijn
    meeri+N+Sg+Abe: merettáá
    meeri+N+Ess: meerrin
    meeri+N+Par: meerrid
    meeri+N+Pl+Nom: mereh
    meeri+N+Pl+Gen: [meerij, merij]
    meeri+N+Pl+Acc: meerijd
    meeri+N+Pl+Ill: meerijd
    meeri+N+Pl+Loc: meerijn
    meeri+N+Pl+Com: merijguin
    meeri+N+Pl+Abe: merijttáá
